Шеленков Антон Михайлович

Java разработчик

Москва, Россия +7-926-534-26-61 anshelen@yandex.ru https://github.com/Anshelen

https://shelenkov.herokuapp.com/



Выдержка:

Опыт разработки программного обеспечения 1.5 года как бекенд-разработчик на Java. Также имею опыт фронтенд разработки (JavaScript/HTML/CSS) и знаю Python 3. Работал с блокчейном Ethereum, для которого писал смарт-контракты на языке Solidity.

У меня хороший разговорный и письменный английский язык на уровне Upper Intermediate (есть сертификат FCE). Также имею опыт ведения проекта и управления 2 разработчиками. В рамках этого проекта активно работал с задачами с помощью Redmine, проводил код-ревью.

Навыки:

- Уверенное знание Java SE 8, Collection, Concurrency
- Знание алгоритмов и структур данных, понимание ООП и клиент-серверной архитектуры
- Опыт работы со Spring (Spring Core, Spring Boot, Spring MVC, Spring Security, Spring Data JPA)
- Уверенное знание Hibernate, опыт в организации аудита действий пользователей с помощью Hibernate Envers, а также настройки полнотекстового поиска с помощью Hibernate Search
- Опыт работы с базой данных PostgreSQL, написание SQL запросов, опыт использования PL/SQL
- Знаю технологии генерации представлений: Thymeleaf, Apache Wicket, Zk Framework, JSP
- Разработка через тестирование (TDD) с использованием JUnit, Mockito, Selenium
- Опыт работы с веб-технологиями JavaScript, jQuery, HTML, CSS, Bootstrap 4
- Сборка проектов с помощью Maven, настройка непрерывной интеграции с использованием Git, Travis и Heroku
- Профилирование Java приложений
- Использование Python 3 для написания скриптов
- Понимание принципов работы блокчейна Ethereum, разработка смарт-контрактов на Solidity, работа с библиотекой Web3j

Опыт работы:

Java программист в «Ай Кью Менеджер» (октябрь 2018 – июль 2019) – 10 мес. Работал неофициально, совмещал с учебой, частичная занятость. Занимался поддержкой и улучшением сайта по организации мероприятий (https://igmanager.org/). Некоторые из выполненных мной задач:

- Подключение эквайринга Сбербанка, настройка возможности частичной оплаты и автоматического возврата средств
- Профилирование работы админки, устранение узких мест в системе, что позволило сократить время загрузки некоторых страниц на порядок
- Подключение и кастомизация Google Maps для упрощения работы пользователей с системой доставки

Программист-стажер в «Симплекс Софтвер» (ноябрь 2017 – сентябрь 2018) – 9 мес. Совмещал с учебой, частичная занятость. Некоторые из проектов:

- 1. Arbitr парсер картотеки административных дел. Мне было доверено возглавить разработку этого проекта. Некоторые из задач:
 - Интеграция с системой распознания капчи Rucaptcha.com
 - Проектирование многопоточной системы
- 2. Talksift (http://talksift.ru/) дискуссионная площадка
 - Разработка системы просмотра оценок, чтобы пользователи могли быстро реагировать на изменения в спорах
 - Работа с большими SQL запросами (около 100 строк) с целью улучшения работы фильтров
- 3. PajCoin (https://www.pajcoin.com/) токен на базе Ethereum со смарт-контрактом-обменником
 - Написание токена и смарт-контракта-обменника
 - Интеграция с сервисом-оракулом Oraclize
 - Разработал собственный оракул на замену Oraclize, что сократило расходы на транзакцию и как следствие комиссию обменника в 4 раза

Образование:

МГТУ им. Н. Э. Баумана. Магистр по спец. «Системы кондиционирования воздуха» (2013 - 2019г)

Дополнительное образование:

Курс «Алгоритмы: теория и практика. Методы» - сертификат https://stepik.org/cert/187216

Курс «Алгоритмы: теория и практика. Структуры данных» - сертификат https://stepik.org/cert/194175

Больше обо мне, моих проектах и технологиях можно прочитать на https://shelenkov.herokuapp.com/